---
title: "Laboratorio 1"
output: html_notebook
---

# 1. Vectores y matrices

---
1.1 Cree un vector por cada estudiante que almacene los 5 registros
---

```{r}
student_1 <- c(50.4, 62.3, 92.1, 77.6, TRUE)
student_1
student_2 <- c(41.7, 87.9, 75.3, 77.4, FALSE)
student_2
student_3 <- c(30.3, 67.8, 69.3, 71.2, FALSE)
student_3
student_4 <- c(65.4, 85.1, 92.3, 96.8, TRUE)
student_4
student_5 <- c(70.4, 88.2, 95.2, 90.7, TRUE)
student_5
```

---
1.2 Cree el vector students_vector, sus elementos serán cada uno de los vectores creados anteriormente
---

```{r}
students_vector <- c(student_1, student_2, student_3, student_4, student_5)
students_vector
```

---
1.3 Construya una matriz de nombre students_matrix que reciba como parámetro students_vector
---

```{r}
student_matrix <- matrix(students_vector, nrow = 5, byrow = TRUE)
student_matrix
```

# 2. Nombrado de una matriz


---
2.1 Cree los vectores name_students y name_courses_legal_age
---

```{r}
name_students <- c("Lily Brown", "Davis Moore", "Susan Taylor", "Mike Jones", "Tom Hill")
name_students
name_courses_legal_age <- c("TIC", "Accounting", "Psychology", "Ethics", "Legal_age")
name_courses_legal_age
```

---
2.2 Utilice estos vectores para crear el nombrado de filas y columnas de la matriz students_vector. En las filas deben aparecer los estudiantes y en columnas los cursos y si es mayor de edad.
---

```{r}
rownames(student_matrix) <- name_students
colnames(student_matrix) <- name_courses_legal_age
student_matrix
```

# 3. rowSums, cbind

---
3.1 Cree el vector total_grade_student que contenga la sumatoria de todas las notas por cada estudiante, utilice la función rowSums para hacerlo, tome en cuenta que solo debe considerar las primeras 4 columnas, porque la ultima corresponde a la mayoría de edad.
---

```{r}
total_grade_student <- rowSums(student_matrix[,-5])
total_grade_student
```

---
3.2 Pegue el vector total_grade_student con la matriz students_matrix por medio de la funciòn cbind y asigne el resultado a una nueva matriz de nombre result_students.
---

```{r}
result_students <- cbind(student_matrix, total_grade_student)
result_students
```

# 4. Seleccionando elementos de una matriz

---
4.1 De la matriz result_students seleccione la fila 1,3 y 5 y las columnas 2 y 4. Almacene el resultado en una variable de nombre selected_elements e imprima el resultado.
---

```{r}
selected_elements <- result_students[c(1,3,5), c(2,4)]
selected_elements
```

# 5. Data frames

---
5.1 Construya un data frame de nombre students_grades_df utilizando la matriz result_students como parámetro
---

```{r}
students_grades_df <- data.frame(result_students)
students_grades_df
```

---
5.2 Utilice la función subset en students_grades_df para filtrar por la siguiente condición: Que la columna Accounting sea mayor a 80 y que Legal_age sea verdadero
---

```{r}
subset(students_grades_df, Accounting > 80 & Legal_age == TRUE)
```

# 6. Funciones, condicionales y bucles

---
6.1 Construya una función de nombre students_projection que recorra la matriz result_students
---

```{r}
students_projection <- function(x){
  for (i in 1:nrow(x)){
    for (j in 1:4){
    print(c(rownames(x)[i],colnames(x)[j],x[i,j]))
    }
  } 
}
students_projection(result_students)
```

---
6.2 Al recorrer las filas y columnas obtendrá el valor de la nota que se encuentra en cada celda de la matriz, con este valor aplique las siguientes condiciones para imprimir un mensaje
---

```{r}
students_projection <- function(x){
  for (i in 1:nrow(x)){
    for (j in 1:4){
    print(c(rownames(x)[i],colnames(x)[j],x[i,j], 
          ifelse(x[i,j] <= 45, "Student at risk", ifelse(x[i,j] < 61, "Student may be approved", "Student approved"))))
    }
  } 
}
students_projection(result_students)
```

# 7. Data frames y lapply

---
7.1 Construya la función index_education que reciba un parámetro de nombre grade.
---

La función debe operar la siguiente fórmula
$$ index education = \frac{1 + (grade/100)}{2} $$

```{r}
index_education <- function(grade){
  return((1 + (grade/100))/2)
}
```

---
7.2 Utilice students_grades_df seleccionando todas las filas y solamente las primeras 4 columnas, luego asine el resultado en all_students_grade
---

```{r}
all_students_grade <- index_education(students_grades_df)
all_students_grade
```

---
7.3 Utilice lapply pasando de parámetros all_students_grade y la función index_education
---

```{r}
lapply(all_students_grade, index_education)
```

# 8. Math utilities

---
Utilice students_grades_df y obtenga el promedio de las 4 asignaturas luego asigne los resultados en un vector de nombre score_mean
---

```{r}
score_means <- colMeans(students_grades_df[,1:4])
score_means
```

